臺灣臺北地方法院交通事件裁定　　　　　　　　　九十二年度交聲字第一○九八號
　　異　議　人　甲○○
　　即受處分人
右列受處分人因違反道路交通管理處罰條例案件，對於台北市交通事件裁決所中華民
國九十二年八月二十日所為之處分（原處分案號：北市裁三字第裁二二－ＡＺ000
0000號）聲明異議，本院裁定如左：
    主    文
異議駁回。
    理    由
一、按汽車駕駛人，駕車行駛人行道者，處新台幣（下同）六百元以上一千八百元以
    下罰鍰，道路交通管理處罰條例第四十五條第一項第六款定有明文；又汽車駕駛
    人違反道路交通管理處罰條例第四十五條規定者，除依原條款處罰鍰外，並記違
    規點數一點，亦為同條例第六十三條第一項第一款所明定。
二、本件受處分人甲○○所有之車牌號碼四二九五－ＤＥ號自用小客車，於民國九十
    二年六月二十四日十五時三十分，在台北市○○路被台北市政府警察局信義分局
    舉發「行駛人行道」違規，受處分人於應到案日期前申訴，經原處分機關台北市
    交通事件裁決所審查結果仍認受處分人有前開違規行為，而依違反道路交通管理
    處罰條例第四十五條第一項第六款規定，罰鍰六百元，並依同條例第六十三條第
    一項第一款，記違規點數一點之事實，有台北市政府警察局舉發違反道路交通管
    理事件通知單（北市警交大字第ＡＺ0000000號）、台北市交通事件裁決
    所違反道路交通管理事件裁決書（北市裁三字第裁二二—ＡＺ0000000號
    ）、採證違規相片等件附卷可稽。
三、受處分人異議意旨略以：伊將所有之汽車停放在自己擁有持分之私有土地上，經
    申訴後，開單員警坦承未親見本人駕車行駛人行道，但仍不撤銷原處分，逕援引
    不符本件處分事實之交通部路政司解釋函為處分依據，顯違背法律保留原則、行
    政明確性原則、對當事人有利不利應一併注意原則，本件違規地點及時間亦是員
    警恣意填寫，伊在該地停車已曾被開單很多張，伊覺得不合理云云。
四、經查，受處分人所有之車號四二九五—ＤＥ號自用小客車，於九十二年六月二十
    四日十五時三十分許，停放於台北市○○路○○道內之空地處，為警拍照舉發異
    議人駕車行駛人行道之事實，業據證人即本件違規拍照採證員警陳麒竹到庭結證
    綦詳（見本院九十二年十月二日訊問筆錄），並有舉發照片乙紙附卷可稽，受處
    分人雖以前詞置辯，惟查證人業明白結證稱：受處分人所有之上開自用小客車，
    欲停放於舉發照片所示之位置，僅有從相片左方、右方、下方駛入，共三種可能
    路線，而每種可能路線均須行經人行道，故伊始舉發受處分人行駛人行道違規，
    本案違規地點確為台北市○○路四十八號旁之人行道，違規時間伊是填寫照相採
    證時間等情，核與卷附舉發照片及證人庭呈之行車路線相片影本等所示情狀相符
    ，本件顯無受處分人所稱員警恣意舉發情事，縱受處分人對停車之空地有所有權
    ，惟按汽車駕駛人不得駕車行駛人行道，既為法律所明定，受處分人自不得以其
    對於違規駕車行駛人行道後停放車輛之空地有所有權，即主張解免其責，至受處
    分人另到庭陳稱伊未必是開車進去的，也許是將車吊進去的云云，該等卸責之詞
    顯與常理相違，洵無足採；又本件裁罰既有道路交通管理處罰條例第四十五條第
    一項第六款之明文規定為依據，處分內容亦極為明確，受處分人確有上開違規事
    實復無疑義，自無受處分人所稱違反法律保留、行政明確性原則及對當事人有利
    不利應一併注意原則可言。本件受處分人之異議理由，均無足採。
五、綜上，受處分人確有駕車行駛人行道之違規事實，原處分機關依道路交通管理處
    罰條例第四十五條第一項第六款規定，對受處分人罰鍰六百元，並依同條例第六
    十三條第一項第一款，記違規點數一點，經核於法並無違誤，受處分人之異議為
    無理由，應予駁回。
據上論斷，依道路交通案件處理辦法第十九條，裁定如主文。
中      華      民      國      九十三    年    　一　  月      二　    日
                          臺灣臺北地方法院交通法庭
                                    法  官  孫曉青
右正本證明與原本無異。
如不服本裁定，應於裁定送達後五日內向本院提出抗告狀。
                                    書記官  劉　綺
中      華      民      國      九十三    年    　一　  月      二　    日
